臺灣桃園地方法院刑事判決　　　　　　　　94年度訴字第61號
公　訴　人　臺灣桃園地方法院檢察署檢察官
被　　　告　丙○○　男　29歲.
上列被告因搶奪案件，經檢察官提起公訴（93年度偵字第5142號
），被告於本院準備程序進行中，就被訴事實為有罪之陳述，經
本院告知簡式審判程序意旨，並聽取公訴人及被告之意見後，本
院合議庭裁定改由受命法官依簡式審判程序審理，並判決如下：
    主  文
丙○○共同連續意圖為自己不法之所有，而搶奪他人之動產，累
犯，處有期徒刑壹年。
    事  實
一、丙○○前因違反麻醉藥品管理條例案件，經本院以84年度訴
    字第617 號判處有期徒刑8 月，並經臺灣高等法院以85年度
    上訴字第1155號駁回上訴確定。又因過失傷害案件，經本院
    以85年度交易字第102 號判處有期徒刑4 月確定，上開2 罪
    並合併定應執行刑為10月。丙○○復因竊盜案件，經本院以
    84年度易字第4979號判處有期徒刑3 年2 月確定。丙○○於
    入監接續執行上述3 罪後，尚未執行期滿，即另因違反毒品
    危害防制條例案件，經本院以88年度桃簡字第第793 號判處
    有期徒刑4 月，並經臺灣高等法院以88年度上易字第2881號
    駁回上訴確定。又因竊盜案件，經本院以88年度易字第711
    號判處有期徒刑1 年6 月後，經臺灣高等法院撤銷原判決，
    改為判處有期徒刑1 年確定。上述違反毒品危害防制條例案
    件與竊盜案件，經合併定應執行刑為1 年3 月後，復與前述
    3 罪尚未執行完畢之殘刑接續執行，迄91年10月1 日始假釋
    付保護管束，嗣於91年10月26日縮刑期滿，假釋未被撤銷，
    徒刑視為執行完畢。
二、丙○○仍不知警惕，於93年3 月4 日中午某時許，在桃園縣
    之不詳地點，明知不詳姓名、年籍綽號「阿華」之成年友人
    ，交付給其所駕駛、其上懸掛8 Ｌ—1608號車牌，車身實係
    Ｖ5 —3475號自用小客車之汽車，係屬來路不明之贓車（上
    開Ｖ5 —3475號自用小客車係戊○○所有，於93年3 月3 日
    晚上7 時30分許在桃園縣平鎮市○○○路38號遭不明人士所
    竊取；8 Ｌ—1608號自用小客車，則係吳立華所有交由吳昭
    源村41號前，遭不詳人士竊取該車之車牌2 面），卻仍予以
    收受而駕駛之；嗣丙○○旋與「阿華」基於共同意圖為自己
    不法所有之概括犯意聯絡，由丙○○駕駛上開汽車，「阿華
    」則坐在副駕駛座內，待「阿華」選定行搶之作案目標後，
    即告知丙○○將車速放慢並靠近行搶目標，迨丙○○駕車靠
    近被害人後，「阿華」再趁被害人不及防備之時，從車窗伸
    手出去奪取被害人之財物，得手後再由丙○○迅速駕車離去
    ，2 人即以此方式先後為後述搶奪行為。
(1)、93年3 月4 日下午2 時10分許，「阿華」見丁○○單獨一人
    行走至桃園縣龍潭鄉○○路75巷巷口，且將皮包側背在其左
    肩上，遂認為有機可趁，經「阿華」告知丙○○已選定丁○○為行搶目標後，即由丙○○將上開車輛慢速駛至丁○○身
    旁，阿華即突然自副駕駛座車窗伸手搶奪丁○○之皮包（內
    有兒童書籍7 本、玩具汽機車各1 部、棉質帽子1 頂及老花
    眼鏡1 付），2 人得手後即由丙○○駕車離去。嗣後因該2
    人發現上開皮包內並無現金等財物，遂將上開皮包丟棄在同
    右鄉○○路500 號前之路旁。而在丁○○後方經過之車輛駕
    駛人，則告知丁○○行搶之汽車為深綠色之裕隆汽車，且車
    號後4 碼為1608。
(2)、同日下午2 時至3 時許，在桃園縣大溪鎮○○路○ 段，「阿
    華」見乙○○獨自1 人騎乘機車停於路口等待綠燈左轉，遂
    認為有機可趁，經「阿華」告知丙○○已選定乙○○為行搶
    目標後，即由丙○○將上開車輛慢速駛至乙○○身旁，阿華
    即突然自副駕駛座車窗伸手搶奪乙○○放在機車前方置物籃
    內之皮包（內有健保ＩＣ卡與駕照各1 張、遠東百貨提貨卷
    及郵局提款卡各2 張，以及現金3 千元），2 人得手後即由
    丙○○駕車離去。嗣後「阿華」將該皮包內之現金3 千元取
    走，提貨卷遺落在上開汽車內，其餘證件與皮包則予以丟棄
    。而乙○○則於遭搶後記下行搶汽車後4 碼為1608。
　　嗣經丁○○與乙○○將前述車牌號碼告知警方後，警方遂於
    同日下午3 時30分許，在桃園縣中壢市○○○路36 5之2 號
    前查獲丙○○駕駛前揭汽車，並在車上扣得乙○○遭搶之提
    貨券2 張。
三、案經桃園縣政府警察局中壢分局報告臺灣桃園地方法院檢察
    署檢察官偵查起訴。
    理  由
一、本案被告丙○○所犯之罪，並非法定刑為死刑、無期徒刑或
    最輕本刑3 年以上有期徒刑之罪，亦非高等法院管轄第一審
    之案件，而被告於準備程序中就被訴事實已為有罪之陳述，
    經本院告知簡式審判程序之旨，並聽取被告與公訴人之意見
    後，本院合議庭乃依刑事訴訟法第273 條之1 第1 項規定，
    裁定由受命法官獨任進行簡式審判程序，合先敘明。
二、上述收受贓物及連續搶奪之犯行，業經被告於偵查及本院審
    理時坦承不諱（偵查卷第122 頁、本院94年3 月2 日審理筆
    錄第2 至第5 頁）。而Ｖ5 —3475號自用小客車與8 Ｌ—16
    08號自用小客車車牌2 面，分別係被害人戊○○、甲○○於
    前述時、地遭竊之贓物，業經該2 人於警詢中指陳無誤，並
    有贓物領據、車輛車牌失竊作業—查獲車輛認可資料、車輛
    竊盜車牌失竊資料個別查詢報表—查詢車牌認可資料以及車
    輛協尋證明單各2 張在卷可稽，可見被告於上開時、地自「
    阿華」處取得、並進而駕駛之汽車，確屬贓物無誤。再者，
    被告自承：與「阿華」係在保齡球館認識1 、2 個月之朋友
    ，沒有常常聯絡，只知道他是30幾歲之桃園人，不知道其他
    的身分資料，也不知道他的電話，案發當天「阿華」先把車
    子開到我家，我問他車子是誰的，他說朋友的，我沒有問是
    哪裡的朋友，也沒有跟「阿華」要行照來看。後來「阿華」
    開車繞一繞之後，就說換我開車，還來就發生搶奪的事情等
    語。是被告既在往來複雜之保齡球館內認識「阿華」，對於
    「阿華」之真實姓名、住址、電話全無所知，顯見被告對於
    「阿華」並無一定之信賴基礎。而被告在認識「阿華」未久
    之情況下，見「阿華」駕駛他人之汽車，卻未細問該他人與
    「阿華」之關係，以確認是否真有借用事宜，亦未要求「阿
    華」出示該車之行車執照，即貿然收受上開汽車，且「阿華
    」亦未要求被告給付報酬或對價，即將汽車交給被告使用，
    足見被告於收受當時，已可預見該車係屬來路不明之贓物。
    況且被告收受該車後，旋即駕車與「阿華」共同搶奪2 次，
    由此亦徵被告業已知悉上開汽車係屬贓物，方敢以之作為交
    通工具行搶。其次，被告自白搶奪2 次之事實，核與被害人
    丁○○、乙○○於警詢中指訴之情節相符（見偵查卷第14至
    15、19至20頁），並有遺失物領據1 紙、在上開汽車上查獲
    之提貨券2 張附卷為憑（偵查卷第28至30頁）；又丁○○與
    乙○○所述之行搶汽車特徵，確與上開車輛之車型、顏色、
    車號相互吻合，復有上述車籍資料及查獲車輛照片2 張在卷
    可佐（偵查卷第33頁），益見其等所言屬實。本案被告之自
    白，既與卷內相關之事證以及日常生活之事理互核相符，足
    見其自白確與事實相符，應堪採信。綜上所述，本件事證明
    確，被告犯行堪以認定。
二、核被告所為，係犯刑法第349 條第1 項之收受贓物罪與同法
    第325 條第1 項之普通搶奪罪。被告先後2 次搶奪之犯行，
    與「阿華」間均有犯意聯絡及行為分擔，應依刑法第28條之
    規定論以共同正犯。而被告先後2 次之搶奪犯行，係在緊接
    之時間內，以相同之方法觸犯構成要件相同之罪名，顯係基
    於概括犯意反覆為之，為連續犯，應依刑法第56條之規定，
    以一罪論，並依法加重其刑。至被告收受「阿華」所交付之
    贓車，係為遂行其等駕車搶奪之犯行，是被告所犯上開2 罪
    間，有方法目的之牽連關係，依刑法第55條之規定，應從一
    重以普通搶奪罪處斷。被告有如事實欄一所載之犯罪科刑執
    行情形，有臺灣高等法院被告全國前案紀錄表1 份在卷可查
    ，其於有期徒刑行完畢後5 年內，再犯本件有期徒刑以上之
    罪，為累犯，應依刑法第47條規定加重其刑，並依法遞加重
    之。爰審酌被告有前述竊盜等不法取財之前科，經判處罪刑
    之後，卻仍不知悔改；又其利用飛車搶奪之方式，1 小時內
    連續搶奪在路上獨行之女子2 次，對於社會治安之危害頗鉅
    ；惟其犯罪之手段並未造成被害人身體上之傷害，且其犯罪
    後亦坦承犯行，尚有悔意等一切情狀，量處如主文所示之刑
    。
據上論斷，應依刑事訴訟法第273 條之1 第1 項、第299 條第1
項前段，刑法第28條、第56條、第325 條第1 項、第349 條第1
項、第55條、第47條，罰金罰鍰提高標準條例第1 條前段，判決
如主文。
本案經檢察官趙燕利到庭執行職務。
中　　華　　民　　國　　94　　年　　3 　　月　　16　　日
                        臺灣桃園地方法院刑事第十一庭
                                      法　官　游士珺
上正本證明與原本無異。
如不服本判決，應於送達後10日內，向本院提出上訴狀。
                                      書記官  陳淑瓊
中　　華　　民　　國　　94　　年　　3 　　月　　17　　日
附錄本案論罪科刑法條：
中華民國刑法第349條
收受贓物者，處三年以下有期徒刑、拘役或五百元以下罰金。
中華民國刑法第325條
意圖為自己或第三人不法之所有，而搶奪他人之動產者，處六月
以上五年以下有期徒刑。
